# 预防土地款的账务处理

提问人：xb429 时间：2010-04-09 07:34:58
已签定土地出让合同，按合同预付了出让金，土地使用证尚未办妥，在那个科目核算？情指教。

回答人：chenyiwei
回复 沙发 jhxlb 的帖子如果不是房地产开发企业，所购买的土地将用于建造固定资产或投资性房地产的，则由于最终将形成非流动资产，则按照合同预付的土地款在取得使用权证之前应计入“其他非流动资产”项目处理。

回答人：chenyiwei
回复 板凳 jhxlb 的帖子根据已签订的合同预付的款项，视情况计入在建工程、工程物资或其他非流动资产。总之是非流动资产项目。

回答人：chenyiwei
回复 地板 jhxlb 的帖子以前原制度下“工程物资”科目的核算内容有一项是“预付大型设备款”。